臺灣橋頭地方法院民事判決　　　　　　110年度橋簡字第677號
原　　　告　李媚　　
訴訟代理人　易清泉　
被　　　告　林莉香　

上列當事人間請求損害賠償等事件，本院於民國110 年10月8 日
言詞辯論終結，判決如下：
    主      文
原告之訴及假執行之聲請均駁回。
訴訟費用由原告負擔。
    事實及理由
一、按簡易訴訟訴狀送達後，原告不得將原訴變更或追加他訴。
    但擴張或減縮應受判決事項之聲明者，不在此限，民事訴訟
    法第436條第2項、第255條第1項第3款定有明文。原告原訴
    之聲明第一項請求被告應將高雄市○○區○○街000號5樓之
    1房屋之排水管(下稱系爭排水管)拆除並移置(見本院卷第10
    7頁)，嗣於民國110年10月8日言詞辯論期日捨棄此部分聲明
    (見本院卷第187頁)，核屬減縮應受判決事項之聲明，合於
    前開規定，應予准許。
二、原告主張：被告在其所有系爭房屋，將系爭排水管線豎立通
    過原告所有高雄市○○區○○街000號4樓之2房屋(下稱系爭
    房屋)臥室窗戶正中，造成住居壓迫感，且欲脫手出售房屋
    時，更因系爭排水管沖煞，影響買家購買意願，致房屋跌價
    ，且為訴訟出庭，原告受有受任人日薪及車資之損害。因此
    ，被告自應賠償原告房屋跌價新臺幣( 下同) 125,000 元、
    因居住壓迫所受精神損害100,000 元、訴訟代理人怠工費及
    車資6,180 元、管線遷移費用1,200 元。為此依侵權行為之
    法律關係提起本件訴訟，聲明：( 一) 被告應給付原告232,
    380 元。( 二) 願供擔保請准宣告假執行。
三、被告則以：系爭排水管現在已經不在了，且系爭排水管已經
    裝設數十年，在原告買屋前就已經存在等語，資為抗辯。聲
    明：原告之訴駁回。
四、得心證之理由：
（一）按民事訴訟如係由原告主張權利者，應先由原告負舉證之
      責，若原告先不能舉證，以證實自己主張之事實為真實，
      則被告就其抗辯事實即令不能舉證，或其所舉證據尚有疵
      累，亦應駁回原告之請求，最高法院17年上字第917號判
      決意旨可資參照。又侵權行為之成立，須行為人因故意過
      失不法侵害他人權利或故意以背於善良風俗之方法，加損
      害於他人，亦即行為人須具備歸責性、違法性，並不法行
      為與損害間有因果關係，始能成立，且主張侵權行為損害
      賠償請求權之人，對於侵權行為之成立要件應負舉證責任
      。又損害賠償之債，以有損害之發生及有責任原因之事實
      ，並二者之間，有相當因果關係為成立要件。故原告所主
      張損害賠償之債，如不合於此項成立要件者，即難謂有損
      害賠償請求權存在，最高法院48年度台上字第481號判決
      意旨可供參考。
（二）原告主張因系爭排水管正中通過系爭房屋臥室窗戶，致其
      房屋跌價，被告應賠償系爭房屋屋價5%之跌價損失125,00
      0元，並提出系爭水管照片、系爭房屋建物所有權狀、土
      地所有權狀、房屋交易安全至度專戶收支明細表等件為證
      (見本院卷第93頁至第97頁、第101頁至第105頁、第165頁
      )。然縱門、窗前遭設置柱狀物體，依風俗習慣言有沖煞
      之說，惟系爭排水管並非不能以移除、遷移等方式排除，
      核非如同原告所舉凶宅一般，永久性使房屋生跌價結果。
      況風水之說並無從以科學方法證明，當不能執此即認被告
      所設置之系爭排水管，已因沖煞導致房屋價值減損，難認
      原告受有何財產權之損害，原告請求此部分跌價損失，自
      屬無由。
（三）又不法侵害他人之身體、健康、名譽、自由、信用、隱私
      、貞操，或不法侵害其他人格法益而情節重大者，被害人
      雖非財產上之損害，亦得請求賠償相當之金額，民法第19
      5條第1項前段規定甚明。是慰藉金之賠償，以人格權遭遇
      侵害，使精神上受痛苦為必要。若僅為財產上之損害，對
      其身體、生命、自由等人格權並未有何加害行為，並不生
      賠償慰藉金之問題。原告主張系爭排水管正中通過系爭房
      屋臥室窗戶，致其居住產生壓迫感而受有精神損害等語，
      然原告並未舉證證明其身體、健康、生命等人格法益受有
      何等侵害，其請求精神慰撫金亦無理由。再原告另主張其
      委任訴訟代理人出庭受有受任人日薪、車資之損失等情，
      惟原告主張之上開費用均原告為主張權利進行訴訟之成本
      ，不能認屬其所受之損害，其請求此部分費用，亦屬無據
      。
五、綜上所述，原告依侵權行為之法律關係，請求被告給付232,
    380元，均無理由，應予駁回。其假執行之聲請亦失所附麗
    ，應併予駁回。
六、本件事證已臻明確，兩造其餘攻擊防禦方法及證據，核與判
    決結果並無影響，爰不一一論述，併此敘明。
七、訴訟費用負擔之依據：民事訴訟法第78條。
中    華    民    國  110     年    10    月    22    日
                  橋頭簡易庭  法      官  薛博仁
以上正本係照原本作成。
如不服本判決，應於送達後20日內，向本院提出上訴狀並表明上
訴理由，如於本判決宣示後送達前提起上訴者，應於判決送達後
20日內補提上訴理由書（須附繕本）。
                            書  記  官  林國龍
中    華    民    國  110     年    10    月    22    日